---
title: "RelatorioRedes"
output:
  html_document:
    df_print: paged
    toc: true
    toc_depth: 3
    number_sections: true
    
date: "`r Sys.Date()`"
---

```{r setup, include = FALSE}
#working directory
knitr::opts_knit$set(root.dir = here::here())

## Carregando pacotes
library(tidyverse)

```


# Preparo dos dados

## Versão do banco
Relatório mais recente: "`r Sys.Date()`"
```{r get_latest function, include=FALSE}

setwd("C:/Users/marti/Documents/Doutorado/controle_doc/BD_deleg-evento")

get_latest <- function(basefilename){
  file_name <- list.files(pattern = paste0(basefilename, "-.+\\.csv"))
  date <- stringr::str_remove_all(file_name, paste0(basefilename,"-", "|\\.csv"))
  max(as.Date(date)) #if multiple results, return most recent date
}

latest_deleg <- get_latest("deleg")
latest_orgs <- get_latest("orgs")
latest_class <- get_latest("class")
latest_eventos <- get_latest("eventos")
```

**Versão da planilha deleg**: `r latest_deleg`

**Versão da planilha orgs**: `r latest_orgs`

**Versão da planilha class**: `r latest_class`

**Versão da planilha eventos**: `r latest_eventos`

**Versão da planilha individuos**: `r get_latest("individuos")`


## Importando os dados
São importados os bancos do projeto de pesquisa - delegs, eventos, orgs, class, indivíduos. Não incluo o código no relatório.
```{r preparo eventos e delegs, include = FALSE}

getlatest_file <- function(basefilename#, folder = here::here("BD_deleg-evento")
                           ){
  list.files(#path = folder, 
             pattern = paste0(basefilename, "-.+\\.csv")) -> file_list

  if(length(file_list) == 1) {return(file_list)} 
  else{
    last_date <- stringr::str_remove_all(file_list, 
                                         paste0(basefilename,
                                                "-", "|\\.csv")) %>%
      as.Date %>% max()
    last_date

    list.files(pattern = paste0(basefilename, "-", last_date,
                                ".csv"))
  }
  
}

setwd("C:/Users/marti/Documents/Doutorado/controle_doc/BD_deleg-evento")


# Importar eventos e organizar 
# abrir planilha eventos e organizar dados
eventos <- read_delim(getlatest_file("eventos"),
                      ";", escape_double = FALSE, 
                      #locale = locale(encoding = "UTF-8"), 
                      trim_ws = TRUE)

eventos <- eventos %>%
  rename(#renomeia colunas
    conf = `Nome do evento`,
    conference = `Conf/Conv`,
    tema = `Regime/Tema`,
    data = Data,
    location = Locale,
    tipo_evento = `Tipo evento`,
    infMEA_list = `Lista MEA?`,
    coleta = `Coleta?`,
    proces = `Proces.?`
  ) %>%
  filter(is.na(data)==F) %>%
  select(conf, conference, tema, data) #no momento, só me interessam essas

eventos <- eventos %>% mutate(
  data = if_else(str_count(data)==4, #se falta o mês (só ano)
                 paste0(data, "-01"), #padroniza como janeiro
                 data)) %>%
  mutate(
    data = if_else(is.na(data)== F,
                   paste0(data, "-01"), #padroniza data no dia 1 do mês
                   data)
  ) %>% mutate(data = ymd(data), 
               ano = year(ymd(data)))

eventos$id_evento <- 1:nrow(eventos) #criar id numérico evento


# Importar delegs
delegs <- read_delim(getlatest_file("deleg"), 
                    ";", escape_double = FALSE, 
                    col_types = cols(
                      #X1 = col_skip()
                      ), 
                    #locale = locale(encoding = "ISO-8859-1"), 
                    trim_ws = TRUE)


# Importar orgs
orgs <- read_delim(getlatest_file("orgs"), 
                    ";", escape_double = FALSE, 
                    col_types = cols(
                      #X1 = col_skip()
                      ), 
                    #locale = locale(encoding = "ISO-8859-1"), 
                    trim_ws = TRUE) %>% distinct()

```


```{r preparo base individuos, include=FALSE}

individuos <- read_csv(getlatest_file("individuos"), 
                       col_types = cols(padrao_antigo = col_skip()#,
                                        #nrow = col_skip()
                                        )
                       )

# criar id numérico p/ cada indivíduo e cada individuo-evento
delegs$id_indevento <- 1:nrow(delegs)

individuos %>% select(nome_padrao) %>% distinct() %>% mutate(
  id_individuo = row_number()
) %>% right_join(individuos, multiple = 'all') -> individuos

```


```{r join bases, echo = F}
# Joining the databases -----
# Data on individuals (standardize participant names and include ids)
matriz_part_evento <- left_join(delegs, individuos) %>% 
  select(-c(nome, id_org_dupla, nome_padrao))
# Data on events (include data on the events)
matriz_part_evento <- left_join(matriz_part_evento, 
                                select(eventos, c(conf, id_evento))
) %>% select(-conf)

  # Resulting dataframe only includes numerical ids

# List of events that have participants (as some lack Brazilian delegations)
lista_eventos_comdeleg <- matriz_part_evento$id_evento
```



# Redes de organizações

## Periodização por década

### Tabela centralidades
P/ ministérios importantes, cálculo de betweenness e degree


### Tabela Top Orgs


### Figuras evolução



## Periodização por governo

### Tabela centralidades

### Tabela Top Orgs

### Figuras evolução



## Periodização Viola

### Tabela centralidades

### Tabela Top Orgs

### Figuras evolução



## Periodização Artigo

### Tabela centralidades

### Tabela Top Orgs

### Figuras evolução