---
title: "RelatorioExp"
output:
  html_document:
    df_print: paged
    toc: true
    toc_depth: 3
    number_sections: true
    
date: "`r Sys.Date()`"
---

```{r setup, include = FALSE}
#working directory
knitr::opts_knit$set(root.dir = here::here())

## Carregando pacotes
library(tidyverse)
library(igraph)
```

# Preparo dos dados

## Versão do banco
Relatório mais recente: "`r Sys.Date()`"
```{r get_latest function, include=FALSE}

setwd("C:/Users/marti/Documents/Doutorado/controle_doc/BD_deleg-evento")

get_latest <- function(basefilename){
  file_name <- list.files(pattern = paste0(basefilename, "-.+\\.csv"))
  date <- stringr::str_remove_all(file_name, paste0(basefilename,"-", "|\\.csv"))
  max(as.Date(date)) #if multiple results, return most recent date
}

latest_deleg <- get_latest("deleg")
latest_orgs <- get_latest("orgs")
latest_class <- get_latest("class")
latest_eventos <- get_latest("eventos")
```

**Versão da planilha deleg**: `r latest_deleg`

**Versão da planilha orgs**: `r latest_orgs`

**Versão da planilha class**: `r latest_class`

**Versão da planilha eventos**: `r latest_eventos`

**Versão da planilha individuos**: `r get_latest("individuos")`

```{r preparo bases deleg-eventos, include = FALSE}

getlatest_file <- function(basefilename#, folder = here::here("BD_deleg-evento")
                           ){
  list.files(#path = folder, 
             pattern = paste0(basefilename, "-.+\\.csv")) -> file_list

  if(length(file_list) == 1) {return(file_list)} 
  else{
    last_date <- stringr::str_remove_all(file_list, 
                                         paste0(basefilename,
                                                "-", "|\\.csv")) %>%
      as.Date %>% max()
    last_date

    list.files(pattern = paste0(basefilename, "-", last_date,
                                ".csv"))
  }
  
}

setwd("C:/Users/marti/Documents/Doutorado/controle_doc/BD_deleg-evento")


# Importar eventos e organizar 
# abrir planilha eventos e organizar dados
eventos <- read_delim(getlatest_file("eventos"),
                      ";", escape_double = FALSE, 
                      #locale = locale(encoding = "UTF-8"), 
                      trim_ws = TRUE)

eventos <- eventos %>%
  rename(#renomeia colunas
    conf = `Nome do evento`,
    conference = `Conf/Conv`,
    tema = `Regime/Tema`,
    data = Data,
    location = Locale,
    tipo_evento = `Tipo evento`,
    infMEA_list = `Lista MEA?`,
    coleta = `Coleta?`,
    proces = `Proces.?`
  ) %>%
  filter(is.na(data)==F) %>%
  select(conf, conference, tema, data) #no momento, só me interessam essas

eventos <- eventos %>% mutate(
  data = if_else(str_count(data)==4, #se falta o mês (só ano)
                 paste0(data, "-01"), #padroniza como janeiro
                 data)) %>%
  mutate(
    data = if_else(is.na(data)== F,
                   paste0(data, "-01"), #padroniza data no dia 1 do mês
                   data)
  ) %>% mutate(data = ymd(data), 
               ano = year(ymd(data)))

eventos$id_evento <- 1:nrow(eventos) #criar id numérico evento


# Importar delegs
delegs <- read_delim(getlatest_file("deleg"), 
                    ";", escape_double = FALSE, 
                    col_types = cols(
                      #X1 = col_skip()
                      ), 
                    #locale = locale(encoding = "ISO-8859-1"), 
                    trim_ws = TRUE)


# Importar orgs
orgs <- read_delim(getlatest_file("orgs"), 
                    ";", escape_double = FALSE, 
                    col_types = cols(
                      #X1 = col_skip()
                      ), 
                    #locale = locale(encoding = "ISO-8859-1"), 
                    trim_ws = TRUE) %>% distinct()

# Importar class
class <- read_delim(getlatest_file("class"), 
                    ";", escape_double = FALSE, 
                    col_types = cols(
                      #X1 = col_skip()
                      ), 
                    locale = locale(encoding = "ISO-8859-1"), 
                    trim_ws = TRUE) %>% distinct()

```


```{r preparo base individuos, include=FALSE}

individuos <- read_csv(getlatest_file("individuos"), 
                       col_types = cols(padrao_antigo = col_skip()#,
                                        #nrow = col_skip()
                                        )
                       )

# criar id numérico p/ cada indivíduo e cd individuo-evento
delegs$id_indevento <- 1:nrow(delegs)

individuos %>% select(nome_padrao) %>% distinct() %>% mutate(
  id_individuo = row_number()
) %>% right_join(individuos, multiple = 'all') -> individuos

```


# Dados experiência


## Tamanho da rede quando se considera recorrência
Qual o n de orgs qdo se filtra n participações (1, 2, 3, etc)?
Em tabela, quebrar essas organizações por tipo org.
Em tabela, ver a recorrência em clima / 'gdes conf' vs demais / 'temas menores'


Para isso, modelamos os dados como uma rede dinâmica que indivíduos como nós (projetada a partir da rede bipartite indivíduo-evento). Esse formato dá maior liberdade para a análise, viabilizando filtros por anos, temas, etc ao mesmo tempo que podemos acessar dados por organização (colapsando os nós de indivíduos de modo a agrupá-los por org).

```{r preparo rede ind dinamica, include =FALSE}
# Joining the databases -----
# Data on individuals (standardize participant names and include ids)
matriz_part_evento <- left_join(delegs, individuos) %>% 
  select(-c(nome, id_org_dupla, nome_padrao))
# Data on events (include data on the events)
matriz_part_evento <- left_join(matriz_part_evento, 
                                select(eventos, c(conf, id_evento))
) %>% select(-conf)

  # Resulting dataframe only includes numerical ids

# List of events that have participants (as some lack Brazilian delegations)
lista_eventos_comdeleg <- matriz_part_evento$id_evento

# Generating a new incidence matrix -------

incidence_matrix <- matriz_part_evento %>% 
select(id_indevento, id_evento) %>% # use data of individuals and events
  table() # count if there is data in each combination of individual and event
class(incidence_matrix) <- "matrix" # converts the dataframe into matrix object

# Creating a unipartite projection ------
#.... Projecting an IndYear-IndYear Network -----
# IndYear-IndYear Matrix through cross-Product Method
matriz_ind_ano <- incidence_matrix %*% t(incidence_matrix)

# We can calculate matrix diagonal, giving us n of events per individual-year
personyr_n_of_events <- diag(matriz_ind_ano)

# Before creating the network projection, diagonal should be zeroed 
# If we don't do that, there will be loops for the nodes in the projection
diag(matriz_ind_ano) <- 0

# Network: indiv projection as nodes, coparticipation as edges and weight
# (more coparticipation = more weight)
personyrNet <- graph.adjacency(matriz_ind_ano, mode = "undirected",
                             weighted = TRUE)

# Including attributes in the network -----------
# For easier manipulation, will include as dataframe, not as igraph object
node_list <- as_data_frame(personyrNet, "vertices")

# Include other ids (individual and event)
node_list$id_indevento <- as.integer(node_list$name)
node_list$id_individuo <- matriz_part_evento[#id indivíduo
  node_list$id_indevento==matriz_part_evento$id_indevento,
]$id_individuo

node_list$id_evento <- matriz_part_evento[#id evento
  node_list$id_indevento==matriz_part_evento$id_indevento,
]$id_evento

# include individual name (nome padrao)
individuos_unico <- individuos %>% select(-nome) %>% distinct()
node_list <- left_join(node_list, individuos_unico)

# include year of participation in event
node_list <- left_join(node_list,
                       select(eventos, c(id_evento, ano))) %>% 
  rename(ano_part = ano)

# include number of participations in events per individual
node_list$nparticipations <- personyr_n_of_events[
   node_list$id_indevento==names(personyr_n_of_events)]

#.... Including info on organizations -----
orgs <- distinct(orgs)
class <- class %>% filter(is.na(id_org_unica) == F) %>% distinct()

# joining the databases
chave_orgs <- left_join(select(delegs, c(id_indevento, id_org_dupla)),
                        orgs
) %>% left_join(class) %>% distinct()


# Include organization data in node list
node_list <- left_join(node_list, chave_orgs)
node_list$id_org_dupla <- NULL

##.... Including year and issue as edge attributes ------
edge_list <- as_data_frame(personyrNet, "edges")

# Including event id
edge_list$id_indevento <- as.integer(edge_list$from)
edge_list <- left_join(edge_list, 
                       select(matriz_part_evento, c(id_indevento, id_evento))
)

# Including event info
edge_list <- left_join(edge_list, eventos) %>%
  select(-c(data, id_indevento))

#.... Remaking the network ----
personyrNet <- graph_from_data_frame(edge_list, directed = FALSE,
                                   vertices = node_list
)



# clear up some space
rm(matriz_ind_ano)
rm(incidence_matrix)
rm(personyr_n_of_events)
```

Primeiro vamos ver como muda o tamanho da rede no nível dos indivíduos quando filtramos pelo número de eventos frequentados. Para a rede estática completa, bastaria observar a variável do n de participações. Se queremos filtrar, é preciso pensar outras estratégias (ou refazer a rede a cada filtro).


```{r tabela netsize filtrado, echo=FALSE}
# como estou com vertex = indyear, primeiro teria que colapsar a rede
# no caso, vertices sendo os mesmos indivíduos (ou orgs p/ tamanho orgs)
# vou fazer aqui só para orgs

# return_sizefilter <- function(minparts, network = personyrNet){
#   vcount(induced_subgraph(network, V(network)[nparticipations  >= minparts]))}
# 
# lapply(1:5, return_sizefilter)

```


Dados de interesse:

- % das organizações a cada ano que foi na anterior; 
- % das organizações no ano que nunca participou antes;
- (idem com indivíduos)

Anotações sobre como implementar:

p/ pegar se foi na anterior, posso pegar nodelist da rede dinâmica, que tem o id do indivíduo/org e os anos em que participou (cada um em um row). p/ cada row, posso criar duas colunas - é a primeira participação? qual a part anterior/participou do evento anterior?
com esses dados, agrupa por evento (pra pegar a delegação toda) e, se for o caso, org. p/ cada, summarize com % de entrantes etc.





## Entrantes e recorrentes nos eventos


Quantos indivíduos participam em mais de N eventos?

```{r tabela individuos por n participacoes, echo = F}
df_parts <- node_list %>% 
        group_by(id_individuo) %>% 
        mutate(firstpart_ind = min(ano_part),
               all_parts = list(ano_part),
               nparts = length(ano_part),
               id = id_individuo
               ) 

#n individuos e filtros
get_nvertices_filtered <- function(minnpart = 0, df = df_parts){
  df %>% filter(nparts > minnpart) %>% 
    pull(id) %>% unique %>% length()
}

# Tabela N individuos
tibble(
  N = 0:10,
  count_total = lapply(0:10, get_nvertices_filtered) %>% unlist,
) %>% 
  knitr::kable(caption = "Number of individuals in network with more than N participations")

```

Quantas organizações participam em mais de N eventos?

```{r tabela orgs por n participacoes, echo = F}

df_parts_orgs <- node_list %>% 
        group_by(id_org_unica) %>% 
        mutate(firstpart_ind = min(ano_part),
               all_parts = list(ano_part),
               nparts = length(ano_part),
               id = id_org_unica
               ) 

# Tabela N orgs
tibble(
  N = c(0:5, 10, 15, 20),
  count_total = lapply(c(0:5, 10, 15, 20), get_nvertices_filtered, df = df_parts_orgs) %>% unlist,
  count_soccivil = lapply(c(0:5, 10, 15, 20), get_nvertices_filtered, 
                          df = df_parts_orgs %>% filter(tipo_org_reduzido == "Sociedade civil, sindicatos, movimentos sociais")
                          ) %>% unlist,
  count_empres = lapply(c(0:5, 10, 15, 20), get_nvertices_filtered, 
                          df = df_parts_orgs %>% filter(tipo_org_reduzido == "Setor empresarial")
                          ) %>% unlist,
  count_govfed = lapply(c(0:5, 10, 15, 20), get_nvertices_filtered, 
                          df = df_parts_orgs %>% filter(str_detect(tipo_org_reduzido,
                                                                   "Governo federal")
                                                        )
                          ) %>% unlist
  
) %>% 
  knitr::kable(caption = "Number of orgs in network with more than N participations")

```

Quantos indivíduos participam de eventos a cada ano?

```{r n participantes por ano, echo = F}
# Por ano
df_parts %>% filter(nparts > 0) %>% 
  group_by(ano_part, id_individuo) %>% summarise(count = n()) %>%
  group_by(ano_part) %>%
  summarise(count_indparticipants = sum(count)) %>% 
  knitr::kable(caption = "Number of individual participants per year")


df_parts %>% filter(nparts > 0) %>% 
  group_by(ano_part, id_individuo) %>% summarise(count = n()) %>%
  group_by(ano_part) %>%
  summarise(count_indparticipants = sum(count)) %>% 
  ggplot() + geom_line(aes(x=ano_part, y=count_indparticipants)) +
  ggtitle("Number of individual participants per year")
  
```

A variação ano-a-ano pode ser uma medida problemática, porque os eventos têm periodicidade variável (e.g., COP UNFCCC é anual, mas CBD é bianual). Mas olhando o gráfico, acho que a tendência geral segue visível.

### número de participantes recorrentes

A participação em um único evento, pode ser um critério um pouco amplo demais para avaliar o tamanho de uma comunidade de políticas. É preciso que a participação seja recorrente. No início do relatório, fazemos esse mapeamento para a rede estática, mas queremos agora ver como isso muda ao longo do tempo. 

Para avaliar o número de participantes recorrentes, é importante a) levar em consideração um período temporal mais amplo (dificilmente há oportunidade de vários eventos no mesmo ano) e b) definir um n mínimo de eventos para os participantes.

1) Participantes recorrentes em um mesmo mandato presidencial

```{r inclusao mandatos, echo = F}
df_parts <- df_parts %>%
  mutate(mandato = case_when(ano_part >= 1964 & ano_part <= 1984 ~ "Ditadura",
                             ano_part >= 1985 & ano_part < 1990 ~ "Sarney",
                             ano_part >= 1990 & ano_part < 1995 ~ "Collor-Itamar",
                             ano_part >= 1995 & ano_part < 1999 ~ "FHC1",
                             ano_part >= 1999 & ano_part < 2003 ~ "FHC2",
                             ano_part >= 2003 & ano_part < 2007 ~ "Lula1",
                             ano_part >= 2007 & ano_part < 2011 ~ "Lula2",
                             ano_part >= 2011 & ano_part < 2015 ~ "Dilma1",
                             ano_part >= 2015 & ano_part < 2019 ~ "Dilma2Temer")
  ) 

df_parts_orgs <- df_parts_orgs %>%
  mutate(mandato = case_when(ano_part >= 1964 & ano_part <= 1984 ~ "Ditadura",
                             ano_part >= 1985 & ano_part < 1990 ~ "Sarney",
                             ano_part >= 1990 & ano_part < 1995 ~ "Collor-Itamar",
                             ano_part >= 1995 & ano_part < 1999 ~ "FHC1",
                             ano_part >= 1999 & ano_part < 2003 ~ "FHC2",
                             ano_part >= 2003 & ano_part < 2007 ~ "Lula1",
                             ano_part >= 2007 & ano_part < 2011 ~ "Lula2",
                             ano_part >= 2011 & ano_part < 2015 ~ "Dilma1",
                             ano_part >= 2015 & ano_part < 2019 ~ "Dilma2Temer")
  ) 
# note-se que, como há alguns eventos pré 64 e pós 2018, estão com NA em mandato
```

```{r parts por mandato, echo = F}
df_parts %>% filter(nparts > 0 & ano_part >= 1970 & ano_part <= 2018) %>% 
  group_by(mandato, id_individuo) %>% summarise(count = n()) %>%
  group_by(mandato) %>%
  summarise(ind_1plus = length(id_individuo[count >= 1]), 
            ind_2plus = length(id_individuo[count >= 2]),
            ind_3plus = length(id_individuo[count >= 3]),
            ind_4plus = length(id_individuo[count >= 4]),
            ind_5plus = length(id_individuo[count >= 5])
            ) %>% 
  arrange(factor(mandato, levels = c("Ditadura", "Sarney", "Collor-Itamar", 
                                     "FHC1", "FHC2", "Lula1","Lula2",
                                     "Dilma1","Dilma2Temer"))) %>% 
  knitr::kable(caption = "Número de participantes recorrentes por período")

```

Para aprofundar um pouco a análise, vale observar quem são os participantes recorrentes nesses variados períodos. Os indivíduos mais experientes em cada tema são descritos mais abaixo, mas é útil trazer aqui os indivíduos recorrentes nos períodos com uma comunidade pouco estabelecida (ditadura e sarney) para ver se há algum padrão.

```{r lista parts recorrentes, echo = F}
df_parts %>% filter(nparts > 0 & ano_part >= 1970 & ano_part <= 2018) %>% 
  group_by(mandato, id_individuo) %>% summarise(count = n()) %>%
  filter(mandato %in% c("Ditadura") & count > 2) %>% 
  left_join(individuos_unico) %>% 
  knitr::kable(caption = "Indivíduos com 3+ participações na ditadura")

df_parts %>% filter(nparts > 0 & ano_part >= 1970 & ano_part <= 2018) %>% 
  group_by(mandato, id_individuo) %>% summarise(count = n()) %>%
  filter(mandato %in% c("Sarney") & count > 1) %>% 
  left_join(individuos_unico) %>% 
  knitr::kable(caption = "Indivíduos com 2+ participações em Sarney")

```

2) Número de participantes recorrentes em janelas de 3 anos
```{r individuos recorrentes janela, echo=FALSE}
contar_indrecorrentes <- function(ano_inicial, tamanho_janela = 3){
 df_parts %>% filter(nparts > 0 & ano_part >= ano_inicial - tamanho_janela &
                       ano_part <= ano_inicial) %>% 
  group_by(id_individuo) %>% summarise(count = n()) %>% 
  summarise(ano = ano_inicial,
            ind_1plus = length(id_individuo[count >= 1]), 
            ind_2plus = length(id_individuo[count >= 2]),
            ind_3plus = length(id_individuo[count >= 3]),
            ind_4plus = length(id_individuo[count >= 4]),
            ind_5plus = length(id_individuo[count >= 5])
  ) 
}

indrecorrentes <- map_df(1973:2018, contar_indrecorrentes)

```

```{r plot indrec jan3, echo = F}

indrecorrentes %>% pivot_longer(cols = - ano,
                                names_to = "n_participations", names_prefix = "ind_",
                                values_to = "n_individuals") %>% 
  ggplot(aes(x=ano, y=n_individuals, color = n_participations)) +
  geom_area(position='identity', aes(fill=n_participations), alpha=0.3) +
  geom_line() + ggtitle("Número de indivíduos com N+ participações",
                        subtitle = "Janelas de 3 anos") +
  scale_y_continuous(n.breaks = 8) + 
  scale_x_continuous(breaks = c(1975, 1980, 1985, 1990, 1995, 
                                2000, 2005, 2010, 2015, 2020))

indrecorrentes %>% pivot_longer(cols = - ano,
                                names_to = "n_participations", names_prefix = "ind_",
                                values_to = "n_individuals") %>% 
  filter(n_participations != "1plus") %>% 
  ggplot(aes(x=ano, y=n_individuals, color = n_participations)) +
  geom_area(position='identity', aes(fill=n_participations), alpha=0.3) +
  geom_line() + ggtitle("Número de indivíduos com N+ participações",
                        subtitle = "Janelas de 3 anos") +
  scale_y_continuous(n.breaks = 8) + 
  scale_x_continuous(breaks = c(1975, 1980, 1985, 1990, 1995, 
                                2000, 2005, 2010, 2015, 2020))

indrecorrentes %>% pivot_longer(cols = - ano,
                                names_to = "n_participations", names_prefix = "ind_",
                                values_to = "n_individuals") %>% 
  filter(!n_participations %in% c("1plus", "2plus")) %>% 
  ggplot(aes(x=ano, y=n_individuals, color = n_participations)) +
  geom_area(position='identity', aes(fill=n_participations), alpha=0.3) +
  geom_line() + ggtitle("Número de indivíduos com N+ participações",
                        subtitle = "Janelas de 3 anos") +
  scale_y_continuous(n.breaks = 8) + 
  scale_x_continuous(breaks = c(1975, 1980, 1985, 1990, 1995, 
                                2000, 2005, 2010, 2015, 2020))

```

```{r plot indrec difrelativa, echo=FALSE}

#  calculo do percentual de variação anual 
# escolha pelo percentual foi p/ melhorar comparabilidade entre gráficos
indrecorrentes %>% mutate(
  dif_1plus = (ind_1plus - lag(ind_1plus)) / lag(ind_1plus),
  dif_2plus = (ind_2plus - lag(ind_2plus)) / lag(ind_2plus),
  dif_3plus = (ind_3plus - lag(ind_3plus)) / lag(ind_3plus)
) %>% 
  select(c(ano, dif_1plus, dif_2plus, dif_3plus)) %>% filter(!is.na(dif_1plus)) %>% 
  pivot_longer(cols = - ano, names_to = "n_participations", names_prefix = "dif_",
               values_to = "delta_individuals") -> dif_db


  ggplot(dif_db %>% filter(n_participations == "1plus")) + geom_line(aes(x=ano, y = delta_individuals)) +
  geom_hline(yintercept=0, color = "red", linetype = "dashed") +
  ggtitle("Variação percentual no número de indivíduos com 1+ participações",
          subtitle = "Janelas de 3 anos") +
  # scale_y_continuous(breaks = -10, -5, 0, 5, 10) + 
  scale_x_continuous(breaks = c(1975, 1980, 1985, 1990, 1995, 
                                2000, 2005, 2010, 2015, 2020)) +
  lemon::scale_y_symmetric(mid = 0, labels = scales::percent)
 
## 2 participações 
ggplot(dif_db %>% filter(n_participations == "2plus")) + geom_line(aes(x=ano, y = delta_individuals)) +
  geom_hline(yintercept=0, color = "red", linetype = "dashed") +
  ggtitle("Variação percentual no número de indivíduos com 2+ participações",
          subtitle = "Janelas de 3 anos") +
  scale_x_continuous(breaks = c(1975, 1980, 1985, 1990, 1995, 
                                2000, 2005, 2010, 2015, 2020)) +
  lemon::scale_y_symmetric(mid = 0, labels = scales::percent)

ggplot(dif_db %>% filter(n_participations == "2plus" &
                           ano >= 1995)) + 
  geom_line(aes(x=ano, y = delta_individuals)) +
  geom_hline(yintercept=0, color = "red", linetype = "dashed") +
  scale_x_continuous(breaks = c(1995, 2000, 2005, 2010, 2015, 2020)) +
  lemon::scale_y_symmetric(mid = 0, labels = scales::percent) +
  ggtitle("Variacao percentual no numero de individuos com 2+ participacoes",
          subtitle = "Janelas de 3 anos, pos 1995")

## 3 participações   
ggplot(dif_db %>% filter(n_participations == "3plus")) + geom_line(aes(x=ano, y = delta_individuals)) +
  geom_hline(yintercept=0, color = "red", linetype = "dashed") +
  ggtitle("Variação percentual no número de indivíduos com 3+ participações",
          subtitle = "Janelas de 3 anos") +
  # scale_y_continuous(breaks = -10, -5, 0, 5, 10) + 
  scale_x_continuous(breaks = c(1975, 1980, 1985, 1990, 1995, 
                                2000, 2005, 2010, 2015, 2020)) +
  lemon::scale_y_symmetric(mid = 0, labels = scales::percent)

    
ggplot(dif_db %>% filter(n_participations == "3plus" &
                           ano >= 1995)) + 
  geom_line(aes(x=ano, y = delta_individuals)) +
  geom_hline(yintercept=0, color = "red", linetype = "dashed") +
  ggtitle("Variação percentual no número de indivíduos com 3+ participações",
          subtitle = "Janelas de 3 anos, pós 1995") +
  # scale_y_continuous(breaks = -10, -5, 0, 5, 10) + 
  scale_x_continuous(breaks = c(1995, 2000, 2005, 2010, 2015, 2020)) +
  lemon::scale_y_symmetric(mid = 0, labels = scales::percent)

```


```{r tabela indrec jan3, echo = FALSE}
 knitr::kable(indrecorrentes,
              caption = "Número de indivíduos com N+ participações em janelas de 3 anos")

```


## Experiência ao longo do tempo
- P/ orgs específicas (MRE, MMA, MCT), experiencia média a cada ano.
- Filtro por tema (só clima, 'gdes temas', etc)


- Tabela com top X indivíduos mais experientes. Contar experiência em anos com participação ou em n de reuniões. 

- Tabela geral e separada em diferentes periodizações.


```{r preparo exp, include=FALSE}

exp_calculator <- function(delegs, individuos, eventos,
                           levelanalysis = "individuo"){
  
  # Join das bases ------------
  
  if(levelanalysis == "org"){
    matriz_part_evento <- left_join(delegs, orgs, by = "id_org_dupla") %>% 
    select(c(id_org_unica, conf)) %>% 
    rename(id_individuo = id_org_unica)
    #nota: gambiarra pra facilitar funçao - renomeia id org pra id individuo
  }
  if(levelanalysis == "individuo"){
    matriz_part_evento <- left_join(delegs, individuos) %>% 
    select(-c(nome, id_org_dupla, nome_padrao))
  }
  
  matriz_part_evento <- left_join(matriz_part_evento, 
                                  select(eventos, c(conf, data, id_evento))
  ) %>% select(-conf)
  
  # ordenar por data do evento (ordem é importante pro loop de experiencia)
  matriz_part_evento <- arrange(matriz_part_evento, data)
  
  # Gerando as funções get experience ----
  #absoluta
  expget_abs <- function(event_id, absat0 = 0, tst = matriz_part_evento){
    exp_df %>% mutate(
      absat1 = if_else(id_individuo %in% filter(tst,
                                       id_evento == (event_id - 1))$id_individuo,
                       absat0 + 1,
                       absat0)
      ) %>% pull(absat1) -> absat1
    absat1
  }
  
  #contínua (zera qdo falta uma)
  expget_cont <- function(event_id, contat0 = 0, tst = matriz_part_evento){
    exp_df %>% mutate(
      contat1 = if_else(id_individuo %in% filter(tst,
                                       id_evento == (event_id - 1))$id_individuo,
                       contat0 + 1,
                       0)
    ) %>% pull(contat1) -> contat1
    contat1
  }
  
  
  # Calculando os dados de experiência -----------
  
  # Lista todos os ids de indivíduo presentes nos eventos
  lista_individuos <- pull(matriz_part_evento, id_individuo) %>% unique
  # Lista todos os ids de evento
  listEventid <- unique(pull(matriz_part_evento, id_evento))
  
  # Cria o dataframe de experiência vazio
  exp_df <- data.frame(matrix(nrow = length(lista_individuos),
                              ncol = (1+2*length(listEventid))
                              )) 
  colnames(exp_df) <- append("id_individuo", paste0("absat",listEventid)) %>% 
                      append(paste0("contat",listEventid))
                             #nomeia as colunas
  exp_df$id_individuo <- lista_individuos
  
  # Rodando o loop:
  
  for(i in 1:length(listEventid)){
    message(listEventid[i])
  if(i == 1){#quando é o primeiro evento, precisa colocar o zero artificial pra funcionar
    exp_df[,i+1] <- expget_abs(listEventid[i], 0)
    exp_df[,i+1+length(listEventid)] <- expget_cont(listEventid[i], 0)
    # cont entra na coluna seguinte ao termino de abs
    } else {#nos demais usar a coluna anterior
      exp_df[,i+1] <- expget_abs(listEventid[i], exp_df[,i])
      exp_df[,i+1+length(listEventid)] <- expget_cont(
        listEventid[i], exp_df[,i+length(listEventid)])
    }
  }
  
  exp_df <- exp_df %>% pivot_longer(cols = -id_individuo, 
                        names_to = c("exptype", "id_evento"), 
                        names_sep = "at", values_to = "exp") %>% 
  pivot_wider(names_from = "exptype", values_from = "exp") %>% 
  mutate(id_evento = as.numeric(id_evento))
  
  # mudando nome para org caso seja exp de organização
  if(levelanalysis == "org"){exp_df <- exp_df %>% rename(id_org_unica = id_individuo)}
  
  exp_df
}
```

```{r funcao tabela top, include = F}
# funçao incluir nomes
include_names <- function(df, nametype){
  if(nametype == "individuo"){
        return(
    left_join(df, select(individuos, c(id_individuo, nome_padrao)) %>% distinct)
        )
  }
  if(nametype == "org"){
    df %>% #rename(id_org_unica = org) %>% 
    left_join(select(orgs, c(id_org_unica, org_limpo)) %>% distinct)
  }
}


tabelar_exp <- function(filtroconf = ".", filtroperiodo = c(1970, 2018), rowtype = "individuo", sizetabela = 20){
  confs_periodo <- eventos %>% 
    filter(ano >= filtroperiodo[1] & ano <= filtroperiodo[2]) %>% pull(conf)
  
  exp_calculator(
  delegs %>% filter(str_detect(conf, filtroconf)) %>% 
    filter(conf %in% confs_periodo),
  individuos,
  eventos %>% filter(str_detect(conf, filtroconf)) %>% 
    filter(conf %in% confs_periodo),
  levelanalysis = rowtype
) -> exp_df

exp_df <- left_join(exp_df, select(eventos, c(conf, id_evento, ano)))


# id_individuomais exp ao final do periodo
exp_df %>% filter(ano == max(ano)) %>% arrange(desc(abs)) %>% head(sizetabela) %>% 
  include_names(rowtype) -> exp_df
  if(rowtype == "individuo"){
    return(
      exp_df %>% 
    select(nome_padrao, conf, ano, abs, cont) %>% 
  knitr::kable(caption = paste0(sizetabela, " ", "indivíduos mais experientes",
                                " na ", filtroconf, " (", 
                                filtroperiodo[1], " até ", filtroperiodo[2], ")"
                                )
               )
    )
    
  }
 if(rowtype == "org"){
   return(
     exp_df %>% 
    select(org_limpo, conf, ano, abs, cont) %>% 
  knitr::kable(caption = paste0(sizetabela, " ", "organizações mais experientes",
                                " na ", filtroconf, " (", 
                                filtroperiodo[1], " até ", filtroperiodo[2], ")"
                                )
               )
   )
   
  }
}

```

### Quem são os indivíduos mais experientes?

Estou usando o critério de experiência como o número de eventos prévios. Assim, a experiência absoluta consiste no número de eventos nos quais o indivíduo (ou a organização) estiveram presentes; a experiência contínua leva em conta o número de eventos em sequência com presença do indivíduo (ou organização), isto é, zera quando há uma interrupção da presença.
Nas tabelas, ordeno os dados por experiência absoluta.
nota: título das tabelas traz as datas usadas como limite na função - o fato de apresentar algo como 1970 até 2018 não significa que há participações desde 1970 (CBD, no caso, inicia em 1988 e unfccc em 1991)

```{r tabela top individuos tema, echo=FALSE, message=FALSE}
# nota: nao está filtrando por ano
# cálculo de experiencia está sendo feito por presença em EVENTO ANTERIOR nao no ANO ANTERIOR. Adicionar, depois, essa diferença no cálculo (exp em neventos e exp em anos)

tabelar_exp(filtroconf = "CBD", rowtype = "individuo", sizetabela = 20)

tabelar_exp(filtroconf = "UNFCCC", rowtype = "individuo", sizetabela = 20)

```


Para uma análise mais profunda, vale incluir um corte mais específico, que permita ver se o perfil dos mais experientes muda ao longo do tempo. Abaixo, apresentamos as tabelas para clima com cortes temporais. Para as tabelas, conta apenas a experiência adquirida dentro do período marcado.

```{r tabelas clima periodo, echo = F, message = F}
tabelar_exp(filtroconf = "UNFCCC", filtroperiodo = c(1990, 1995), 
            rowtype = "individuo", sizetabela = 10)
tabelar_exp(filtroconf = "UNFCCC", filtroperiodo = c(1990, 1995), 
            rowtype = "org", sizetabela = 5)


tabelar_exp(filtroconf = "UNFCCC", filtroperiodo = c(1996, 2002), 
            rowtype = "individuo", sizetabela = 10)
tabelar_exp(filtroconf = "UNFCCC", filtroperiodo = c(1996, 2002), 
            rowtype = "org", sizetabela = 5)

tabelar_exp(filtroconf = "UNFCCC", filtroperiodo = c(2003, 2010), 
            rowtype = "individuo", sizetabela = 10)
tabelar_exp(filtroconf = "UNFCCC", filtroperiodo = c(2003, 2010), 
            rowtype = "org", sizetabela = 5)

tabelar_exp(filtroconf = "UNFCCC", filtroperiodo = c(2011, 2018), 
            rowtype = "individuo", sizetabela = 10)
tabelar_exp(filtroconf = "UNFCCC", filtroperiodo = c(2011, 2018), 
            rowtype = "org", sizetabela = 5)

```



### Como varia a experiência das organizações no tempo?

```{r funcao grafico exp org, include=FALSE}

plotar_exporgs <- function(delegsfiltrado, eventosfiltrado, extratitle = ""){
  # aqui temos o n de eventos em sequencia nos quais havia ocorrido participaçao do ministério
# o ideal seria fazer no nível dos individuos, trazendo a organização do ano e fazendo a média. com isso, teria uma medida de capacidade burocrática

exp_orgs <- exp_calculator(
  delegsfiltrado,
  individuos,
  eventosfiltrado,
  levelanalysis = "org"
) %>%  left_join(select(eventos, c(conf, id_evento, ano)))

# se for juntar as orgs relacionadas (eg AEB e INPE com MCT) é preciso fazer antes, unindo todas sob mesmo id ainda na parte do cálculo exp!

exp_orgs %>% filter(id_org_unica %in% c(435, #MRE
                                            442, #MMA
                                            422, #mct
                                            421, #mapa
                                            436, #mme
                                            427 #mfaz
                                            )) %>% 
  include_names("org") %>% 
  ggplot(aes(x=ano, y = cont, color = org_limpo
             )) +
  geom_line() + geom_point() +
  facet_wrap(~org_limpo, ncol = 2) +
  labs(title = paste("Experiência contínua dos ministérios", extratitle),
       subtitle = "Número de eventos em sequência com presença da organização") +
  theme(legend.position = 'bottom')
}


```

Temos aqui os gráficos com a experiência absoluta e contínua a nível das organizações - isto é, a presença/ausência daquela organização nos eventos anteriores. Como na tabela anterior, o critério de experiência é o número de eventos, não os anos de atividade (o que gera um peso algo excessivo nos primeiros anos de INCs, vide MCT em clima).


```{r grafico exp org, echo = FALSE, message=FALSE, warning=FALSE}
# note-se que essa agrupa a nível de org, nao experiencia dos indivíduos na org
# experiência plotada é fixo na contínua (se quiser mudar, editar na função)
plotar_exporgs(
  delegsfiltrado = delegs %>% filter(str_detect(conf, "UNFCCC")),
  eventosfiltrado = eventos %>% filter(str_detect(conf, "UNFCCC")),
  extratitle = "- UNFCCC"
)

plotar_exporgs(
  delegsfiltrado = delegs %>% filter(str_detect(conf, "CBD")),
  eventosfiltrado = eventos %>% filter(str_detect(conf, "CBD")),
  extratitle = "- CBD"
)

```

Não surpreende que a experiência seja sempre uma crescente, afinal basta que um membro qualquer da organização esteja presente nos eventos para que a experiência se mantenha. Não há distinção entre os membros.




Temos abaixo os gráficos com a experiência absoluta e contínua dos indivíduos, agrupada a nível de organização. Como há múltiplos indivíduos por organização, utiliza-se a média como critério para resumir os dados. Teríamos, então, uma medida da "experiência média" dos servidores daquela organização. 
Como na tabela anterior, o critério de experiência é o número de eventos, não os anos de atividade (o que gera um peso algo excessivo nos primeiros anos de INCs, vide MCT em clima).


```{r funcao grafico avgexp org, include=FALSE}
plotar_avgexpbyorg <- function(delegsfiltrado, eventosfiltrado,
                               vectoridorgs = c(
                                 435, #MRE
                                 442, #MMA
                                 422, #mct
                                 421, #mapa
                                 436, #mme
                                 427 #mfaz
                                            ), extratitle = ""
                               ){#inicio da função
  
  exp_df <- exp_calculator(delegsfiltrado, individuos, eventosfiltrado,
                           levelanalysis = "individuo")
  exp_df <- left_join(exp_df, select(eventos, c(conf, id_evento, ano)))
  
  # a partir de exp_df, onde consta ID_IND e ID_EVENTO, fazer o match
  left_join(delegs, individuos) %>% select(id_individuo, id_org_dupla, 
                                           conf, id_indevento) %>% 
    left_join(select(eventos, c(conf, id_evento))) -> dict
  
  inner_join(dict, exp_df) %>% # puxa dados de ORG para cada ind_evento
    left_join(orgs %>% select(id_org_dupla, id_org_unica, org_limpo)) %>% 
    # a cada ano/evento há mais de um ind por org. agrupa os dados e tira a média
    group_by(ano, id_org_unica) %>% #uma alternativa seria agrupar por conf
    summarise(org = org_limpo,
              avgabsexp = mean(abs), avgcontexp = mean(cont)
              ) %>% ungroup() %>% 
    filter(id_org_unica %in% vectoridorgs) %>% 
    pivot_longer(cols = c(avgabsexp, avgcontexp), 
                 names_to = "exptype",values_to = "avgexp") %>% 
    ggplot(aes(x=ano, y=avgexp, color = exptype)) + 
    geom_line() + geom_point() +
    facet_wrap(~org, ncol = 2) +
    labs(title = extratitle) +
    theme(legend.position = 'bottom')
}


```



```{r grafico avgexp org, echo = FALSE, message=FALSE, warning=FALSE}
plotar_avgexpbyorg(
  delegs %>% filter(str_detect(conf, "UNFCCC")),
  eventos %>% filter(str_detect(conf, "UNFCCC")),
  extratitle = "Experiência média dos ministérios na UNFCCC"
)

plotar_avgexpbyorg(
  delegs %>% filter(str_detect(conf, "CBD")),
  eventos %>% filter(str_detect(conf, "CBD")),
  extratitle = "Experiência média dos ministérios na CBD"
)

#geral
plotar_avgexpbyorg(delegs, eventos)

```

Vemos, aqui, que há uma variação entre os órgãos mais significativa em termos da experiência média. Um órgão como o MRE, que prioriza a circulação de seus funcionários no interior da organização tem uma tendência a enviar funcionários com menos experiência. Há um caráter algo cíclico, mas relativamente estável, que corresponde aos ciclos de mudança de cargo (XX anos). Já os demais ministérios, nos quais os funcionários tendem a se manter em uma mesma função ao longo do tempo, apresentam uma experiência média mais alta e crescente.

Em contrapartida, há um número muito maior de pessoas que passaram por eventos ambientais internacionais no MRE do que nos demais órgãos:

```{r tabela n ind por org, echo = F, message = F}
delegs %>% left_join(individuos) %>% 
  left_join(orgs %>% select(id_org_dupla, org_limpo)) %>% 
  select(id_individuo, conf, org_limpo) %>% 
  filter(str_detect(conf, "UNFCCC")) %>% 
  group_by(org_limpo, id_individuo) %>% 
  summarise(count = n()) %>% 
  group_by(org_limpo) %>% summarise(count = sum(count)) %>% 
  arrange(desc(count)) %>% head(10) %>% 
  filter(!is.na(org_limpo)) %>% 
  knitr::kable(caption = "Número de indivíduos distintos presentes em algum evento da UNFCCC, por organização")


delegs %>% left_join(individuos) %>% 
  left_join(orgs %>% select(id_org_dupla, org_limpo)) %>% 
  select(id_individuo, conf, org_limpo) %>% 
  filter(str_detect(conf, "CBD")) %>% 
  group_by(org_limpo, id_individuo) %>% 
  summarise(count = n()) %>% 
  group_by(org_limpo) %>% summarise(count = sum(count)) %>% 
  arrange(desc(count)) %>% head(10) %>% 
  filter(!is.na(org_limpo)) %>% 
  knitr::kable(caption = "Número de indivíduos distintos presentes em algum evento da CBD, por organização")
  
```
