---
title: "DadosClima"
output: html_document
date: "2023-11-29"
---

```{r setup, include=FALSE}
#working directory
knitr::opts_knit$set(root.dir = "C:/Users/marti/Documents/Doutorado/controle_doc/extradbs"
)
# knitr::opts_chunk(message = FALSE, warning = FALSE)


## Carregando pacotes
library(tidyverse)
```

```{r mudança wd}

```

# Dados Brasil (minha base)
Carregando os dados da base das delegações brasileiras pra fazer a comparação

```{r setup delegbr, include = F}
#working directory temporario
setwd("C:/Users/marti/Documents/Doutorado/controle_doc/BD_deleg-evento")

getlatest_file <- function(basefilename#, folder = here::here("BD_deleg-evento")
                           ){
  list.files(#path = folder, 
             pattern = paste0(basefilename, "-.+\\.csv"))
}

deleg <- read_delim(getlatest_file("deleg"), 
                    ";", escape_double = FALSE, 
                    col_types = cols(
                      #X1 = col_skip()
                      ), 
                    #locale = locale(encoding = "ISO-8859-1"), 
                    trim_ws = TRUE)

orgs <- read_delim(getlatest_file("orgs"), 
                   ";", escape_double = FALSE, 
                   col_types = cols(
                     #X1 = col_skip()
                     ), 
                   #locale = locale(encoding = "ISO-8859-1"), 
                   trim_ws = TRUE) %>% distinct()

class <- read_delim(getlatest_file("class"), 
                   ";", escape_double = FALSE, 
                   col_types = cols(
                     #X1 = col_skip()
                     ), 
                   locale = locale(encoding = "ISO-8859-1"), 
                   trim_ws = TRUE) %>% distinct()


eventos <- read_delim(getlatest_file("eventos"),
                      ";", escape_double = FALSE, 
                      #locale = locale(encoding = "UTF-8"), 
                      trim_ws = TRUE)


```

```{r integrando bases, include=FALSE}
# Criando deleg_completo (deleg+orgs+class) --------
orgs_classificado <- left_join(orgs, class) %>% select(-c(org_sujo, org_detalhe_sujo))
# N de rows aumenta, porque tem orgs que ficaram apenas na class e saíram da lista orgs (foram erros na padronização e corrigidos posteriormente)
# Teste (resultado deve ser tibble vazio): left_join(orgs, class, by = "id_org_unica") %>% filter(org_limpo.x != org_limpo.y)

deleg_completo <- deleg %>% select(-c(org, org_detalhe)) %>% left_join(orgs_classificado, by = "id_org_dupla")

# Limpando deleg_completo
deleg_completo <- deleg_completo %>% mutate(across(where(is.character), str_trim))

rm(deleg, orgs, class)
```

```{r limpando base eventos, include = F}
# Limpando a base dos eventos --------

### Limpar e renomear colunas
eventos <- eventos %>% select(-c(`Código ONU`, Comentário, 
                                 `Formato lista`, 
                                 `Aberto?`, `Questões a atentar`, 
                                 Corrigendum, Local)) %>% #retira colunas irrelevantes
  rename(#renomeia colunas
    conf = `Nome do evento`,
    conference = `Conf/Conv`,
    tema = `Regime/Tema`,
    data = Data,
    location = Locale,
    tipo_evento = `Tipo evento`,
    infMEA_list = `Lista MEA?`,
    coleta = `Coleta?`,
    proces = `Proces.?`,
    mainconf = `Principais convenções + gdes conf`
  )

eventos <- eventos %>% mutate(
  data = if_else(str_count(data)==4, #se falta o mês (só ano)
                 paste0(data, "-01"), #padroniza como janeiro
                 data)) %>% 
  mutate(
    data = if_else(is.na(data)== F,
                   paste0(data, "-01"), #padroniza data no dia 1 do mês
                   data)
  ) %>% mutate(data = lubridate::ymd(data), 
               ano = lubridate::year(lubridate::ymd(data))) 

eventos <- eventos %>% mutate(across(where(is.character), str_trim))
```

```{r preparando base deleg_evento, include = F}
#preparar a base do tamanho deleg
deleg_evento <- left_join(deleg_completo,
                          select(eventos, c(conf, tema, ano, tipo_evento, infMEA_list)))

# identificando os eventos p/ os quais o BR nao enviou delegação:
eventos_semdeleg <- tibble(conf = setdiff(eventos[eventos$coleta=="Sim" & !is.na(eventos$coleta),]$conf, unique(deleg_completo$conf))) %>% 
  left_join(eventos) %>% 
  mutate(count = 0)

# contagem de tamanho da delegação, incluindo eventos acima como deleg_size = 0
deleg_size <- deleg_evento %>% group_by(conf, ano) %>% summarize(count = n()) %>% 
  bind_rows(select(eventos_semdeleg, c(conf, ano, count)))


```

```{r filtrando apenas clima, echo = FALSE}
deleg_size_clima <- deleg_size %>% filter(str_detect(conf, "UNFCCC"))
deleg_completo_clima <- deleg_completo %>% filter(str_detect(conf, "UNFCCC"))

rm(deleg_evento, deleg_size, deleg_completo)
```


# PARTICIPAÇÃO NA UNFCCC

## UNFCCC Attendance

Os dados apresentados aqui foram compilados e publicados por Robert McSweeney, do CarbonBrief - ver publicações [aqui](https://www.carbonbrief.org/analysis-which-countries-have-sent-the-most-delegates-to-cop27/) e [aqui](https://www.carbonbrief.org/analysis-how-delegations-at-cop-climate-summits-have-changed-over-time/). Foram baixados os dados do JSON que gera a figura publicada.
Os dados foram compilados a partir das tabelas publicadas nas listas oficiais de participantes da UNFCCC. 
Nas listas da COP2 (1996) e COP5 (1999), essas tabelas não foram publicadas na lista, mas estão disponíveis, em outro recorte, em [página oficial da UNFCCC sobre participação ](https://unfccc.int/process-and-meetings/parties-non-party-stakeholders/non-party-stakeholders/statistics-on-non-party-stakeholders/statistics-on-participation-and-in-session-engagement). Para esses dois anos, portanto, os dados aparecem combinados para a) países parte e observadores, e b) todos os tipos de organizações observadoras. **Pode ser interessante depois pegar a série completa da UNFCCC nesse tema da participação.**

Os dados de 2022 (COP27) incluídos na série são os da lista provisória - **é preciso atualizar**.




### Importação da base
```{r preparo attendance, echo=FALSE, message = FALSE}

attendancejson <- jsonlite::read_json(here::here("dbs", "COP Attendees 1995-2022 Sweeney Carbon Brief.json")) #ler o json, que tem três objetos
attendancelist <- map_if(attendancejson$values, is.data.frame, list) #organizar objeto values para viabilizar unnesting
attendancedf <- tibble(values = attendancelist) %>% #transforma p/ usar unnest_wider
  unnest_wider(values, names_sep = "-") #transforma cada lista em uma coluna
  
# Organizando o df
vector_names <- unlist(attendancedf[1,], use.names = F) #pega todos valores do row 1
vector_names[1] <- "col"
names(attendancedf) <- vector_names
attendance_COP27 <- attendancedf[13:19,c(1,29)] #separando dados cop27 - sao provisorios e estao com nomes duplicados

attendancedf <- attendancedf[2:12,-29] %>% #retira primeiro row, onde estavam nomes e os dados da cop27
  pivot_longer(cols = starts_with("COP"), # cop vira variável conf
               names_to = "conf",
               values_to = "value") %>% 
  pivot_wider(names_from = "col", values_from = "value") # abre valores como coluna

#as colunas seguem como lista: é preciso arrumar isso

attendancedf <- attendancedf %>% 
  mutate_at(2:10, unlist) %>% #pela estrutura dos dados, os combinados tem tamanho menor que os demais e só podem ser lista
  mutate_at(2:10, as.numeric)

attendancedf <- attendancedf %>% mutate(
  comb_parties = case_when(conf == "COP2"~ 970, 
                           conf == "COP5"~ 1653,
                           conf != "COP2" & conf != "COP5" ~ NA),
  comb_obs = case_when(conf == "COP2"~ 614, 
                           conf == "COP5"~ 2001,
                           conf != "COP2" & conf != "COP5" ~ NA),
  ) %>% select(-c(`Combined observers`, `Combined parties`)) %>% 
  mutate_all(~replace(., . == "", NA)) %>% 
  mutate(year = c(1995:2000, 2000, 2001:2019, 2021))

```

### Gráfico dos dados
```{r plot attendance, echo = FALSE, warning=FALSE}
attgraphdf <- attendancedf %>% pivot_longer(cols = 2:12, names_to = "parttype", values_to = "count") 

#grafico geral
attgraphdf %>% 
  ggplot(aes(x=year, y = count, color = parttype)) +
  geom_line() + geom_point()

#grafico attendance total
attgraphdf %>% filter(!is.na(count) &
                        year != 1996 & year != 1999) %>% 
  group_by(year) %>% summarise(total = sum(count)) %>% 
  ggplot(aes(x=year, y = total)) +
  geom_line() + geom_point() +
  geom_vline(xintercept = c(1997, 2009, 2015), 
             linetype = 'dotted', color = 'blue') +
  labs(title = "Total attendance at UNFCCC COPs")

#grafico partes e ngo observers
attgraphdf %>% filter(parttype %in% c("Parties", "NGO observers",
                                      "Media")) %>% 
  ggplot(aes(x=year, y = count, color = parttype)) +
  geom_line() + geom_point() +
  facet_wrap(~parttype, ncol = 1)

#grafico das demais (tirando os que não têm muitos casos)
attgraphdf %>% filter(!parttype %in% c("Parties", "NGO observers","Media",
                                       "comb_obs", "comb_parties",
                                       "Other/Staff", "Overflow")) %>% 
  ggplot(aes(x=year, y = count, color = parttype)) +
  geom_line() + geom_point() +
  facet_wrap(~parttype, ncol = 2)
```

Notar que plotar por ano tem problema de duas COPs em 2000. depois fazer uma variavel mais refinada de data pro ponto de novembro ficar levemente mais pra frente
Talvez valha fazer linhas marcando Kyoto, Copenhagen e Paris (Cops de acordo)


Interessante ver que as tendências diferem. A participação da mídia é relativamente estável no tempo - aumento é só nas COPs de acordo (KP, Copenhagen, Paris). As demais subiram, mas a de ONGs é bem contida - cresce muito em Copenhagen, depois estável e só volta a crescer mais recente, pós Paris. No *Quo Vadis COP?* a explicação é que o secretariado conteve os registros de ONGs após os problemas em Copenhagen, não acompanhou a demanda. Nas partes, vemos também o efeito das COPs 15 e 21 (kyoto não), mas é muito clara a tendência descendo e estabilizando depois, mais baixa que no pico mas em novo patamar.

### Comparando com dados do Brasil

```{r graficos attendance parties br, echo=FALSE}
attbrgeral <- deleg_size_clima %>% mutate(parttype = "Brazil") %>% 
  rename(year = ano) %>% bind_rows(attgraphdf) %>%
  filter(year >= 1995) #dados gerais são só das COPs

attbrgeral %>% filter(parttype %in% c("Parties", "NGO observers",
                                      "Brazil")) %>% 
  ggplot(aes(x=year, y = count, color = parttype)) +
  geom_line() + geom_point() +
  geom_vline(xintercept = 2015, linetype = 'dotted', color = 'red') +
  facet_wrap(~parttype, ncol = 1, scales = 'free_y') +
  labs(title = "Participação na UNFCCC", 
       subtitle = "Escalas distintas no eixo y") +
  theme(legend.title=element_blank())

```

Vemos que a trajetória de participação no Brasil segue o ritmo geral observado na UNFCCC como um todo, mas tem algumas especificidades tanto em relação às partes como aos observadores não-estatais. 
Os picos nas Partes se dão em 2009 e 2015, com queda em seguida. Período 2010 a 2014 é baixo e relativamente estável. Pós 2015, um novo patamar, mais alto.
Os picos nos observadores não-estatais se dão em 2009 e, em menor grau, em 2005 e 2015. Entre 2010 e 2015 o número é relativamente estável, mas dali em diante começa a crescer.
No Brasil, há também pico em 2009, mas a delegação segue grande em 2010 e 2011 (queda é muito mais lenta). Não há pico em Paris (provavelmente pela questão do party overflow) e se mantém relativamente estável depois. Há também um pico prévio em 2004, o que é interessante porque não ocorre nos demais.

Vejamos agora se separando a delegação governamental e a delegação não-governamental do Brasil os movimentos seguem algum outro padrão.
```{r attendance br soc civil e gov, echo = F}
#criar delegsize soc civil e delegsize gov
delegsizeclima_gov <- deleg_completo_clima %>% 
  left_join(eventos) %>% 
  filter(tipo_org_reduzido %in% c("Governo federal não-MRE", 
                                  "Governo federal MRE")) %>% group_by(conf, ano) %>% summarize(count = n()) %>% 
  mutate(parttype = "Brazil government") %>% 
  rename(year = ano) %>% filter(year >= 1995)

delegsizeclima_govexp <- deleg_completo_clima %>% 
  left_join(eventos) %>% 
  filter(tipo_org_reduzido %in% c("Governo federal não-MRE", 
                                  "Governo federal MRE",
                                  "Legislativo federal",
                                  "Governos subnacionais (Executivo, Legislativo, Empresas Públicas ou Autarquias)"
                                  )) %>% group_by(conf, ano) %>% summarize(count = n()) %>% 
  mutate(parttype = "Brazil government (expanded)") %>% 
  rename(year = ano) %>% filter(year >= 1995)



delegsizeclima_ngov <- deleg_completo_clima %>% 
  left_join(eventos) %>% 
  filter(tipo_org_reduzido %in% c(
    "Sociedade civil, sindicatos, movimentos sociais",
    "Setor empresarial","Órgãos de ensino e pesquisa"
    )) %>% group_by(conf, ano) %>% summarize(count = n()) %>% 
  mutate(parttype = "Brazil non-government") %>% 
  rename(year = ano) %>% filter(year >= 1995)

  # em 1995 e 1996, ngov = 0. o certo é fazer automático via complete
  # mas vou incluir manual
delegsizeclima_ngov <- bind_rows(delegsizeclima_ngov,
    tibble(conf = c("UNFCCC, COP01", "UNFCCC, COP02"),
           year = c(1995, 1996),
           count = c(0, 0),
           parttype = c("Brazil non-government", "Brazil non-government")
   )
)

attbrgeral <- bind_rows(attbrgeral, 
                        delegsizeclima_gov, delegsizeclima_ngov,
                        delegsizeclima_govexp)

```

```{r graficos att br tipo part}

attbrgeral %>% filter(parttype %in% c("Parties", "Brazil government")) %>% 
  ggplot(aes(x=year, y = count, color = parttype)) +
  geom_line() + geom_point() +
  facet_wrap(~parttype, ncol = 1, scales = 'free_y') +
  labs(title = "Participação na UNFCCC", 
       subtitle = "Escalas distintas no eixo y") +
  theme(legend.title=element_blank())

attbrgeral %>% filter(parttype %in% c("Parties",
                                      "Brazil government (expanded)")) %>% 
  ggplot(aes(x=year, y = count, color = parttype)) +
  geom_line() + geom_point() +
  facet_wrap(~parttype, ncol = 1, scales = 'free_y') +
  labs(title = "Participação na UNFCCC", 
       subtitle = "Escalas distintas no eixo y") +
  theme(legend.title=element_blank())


attbrgeral %>% filter(parttype %in% c("NGO observers", 
                                      "Brazil non-government")) %>% 
  ggplot(aes(x=year, y = count, color = parttype)) +
  geom_line() + geom_point() +
  geom_vline(xintercept = 2015, linetype = 'dotted', color = 'red') +
  facet_wrap(~parttype, ncol = 1, scales = 'free_y') +
  labs(title = "Participação na UNFCCC", 
       subtitle = "Escalas distintas no eixo y") +
  theme(legend.title=element_blank())

```



### Ainda a fazer
- Adicionar os dados da COP27. O banco já me dá os dados da lista provisória, mas posso pegar manualmente os dados corretos.
- Raspar os dados da página de participação da ONU para ter um gráfico com os anos faltantes (96 e 99), mas usando os dados de Total estados e total não gov. Esses dados também dão, para os anos mais recentes, uma ideia do gap de demanda vs participação das ONGs e do tamanho das constituencies de ONGs hoje.


## Comparação do tamanho das delegações de países

Aqui, os dados vem de Kaya & Schofield (2020).
Preciso checar certinho se os dados incluem, de fato, toda a delegação ou só os representantes governamentais/algum outro tipo de filtro. Passando rápido elo texto, parecia que incluía tudo, mas é bom ver com calma, numa leitura mais detido.
**Me chamou muita atenção a delegação brasileira pra Varsóvia (COP 19, 2013) aparecer só com 42 pessoas - o que só pode ser um erro. É preciso checar, entender o que aconteceu e arrumar se for o caso.**

### Importando a base

```{r preparo delegsize global}

delegsize <- read.csv(here::here("dbs","Schofield", "ClimateChangeAttendanceFPA.csv"))

```


```{r plot averagedelegsize, echo = FALSE}
global_delegsize <- delegsize %>% group_by(Year) %>%
  summarise(average_delegsize = mean(Delegates0),
            median_delegsize = median(Delegates0),
            sd_delegsize = sd(Delegates0),
            max_delegsize = max(Delegates0),
            min_delegsize = min(Delegates0))

countries_delegsize <- delegsize %>% filter(
  CountryCode %in% c("BRA", "ARG","USA", "IND", "CHN", "IDN")
)

ggplot(global_delegsize, aes(x =Year)) +
  geom_line(aes(y = average_delegsize, color = "Mean")) +
  geom_line(aes(y = median_delegsize, color = "Median")) +
  labs(title = "Average delegation size at the UNFCCC COPs") +
   scale_color_manual(#name = "Statistic", 
                      values = c("Mean" = "darkblue", 
                                 "Median" = "red"
                                 )) +
  theme(legend.position="bottom")
  
```

```{r plot BR deleg, echo = FALSE}
# Gráfico Brasil x média
countries_delegsize <- delegsize %>% filter(
  CountryCode %in% c("BRA", "ARG","USA", "IND", "CHN", "IDN", "ZAF",
                     "COL"))

ggplot(global_delegsize, aes(x =Year)) +
  geom_line(aes(y = max_delegsize, color = "Max")) +
  geom_line(aes(y = median_delegsize, color = "Median")) +
  geom_line(data = countries_delegsize %>% filter(CountryCode == "BRA"),
            aes(x = Year, y= Delegates0, color = "Brazil")) +
  labs(title = "Delegation size at the UNFCCC COPs") +
   scale_color_manual(name = "", 
                      values = c("Mean" = "darkblue", 
                                 "Median" = "red",
                                 "Max" = "darkgrey",
                                 "Brazil" = "darkgreen"
                                 )) +
  ylab("Number of participants") +
  theme(legend.position="bottom")

ggplot(countries_delegsize %>% filter(CountryCode %in% c("BRA", "CHN", "IND")), 
       aes(x = Year, y = Delegates0, color = CountryCode)) +
  geom_line() +
  geom_line(data = global_delegsize, aes(y = average_delegsize, 
                                         color = "World Mean")) +
  labs(title = "Emerging countries delegation size at the UNFCCC COPs") +
   scale_color_manual(name = "Countries", 
                      values = c("BRA" = "darkgreen",
                                 "CHN" = "red",
                                 "IND" = "orange",
                                 "World Mean" = "darkgrey"
                                 )) +
  ylab("Number of participants") 


ggplot(countries_delegsize %>% filter(CountryCode %in% c("BRA", "ARG", "IDN", "ZAF")), 
       aes(x = Year, y = Delegates0, color = CountryCode)) +
  geom_line() +
  geom_line(data = global_delegsize, aes(y = average_delegsize, 
                                         color = "World Mean")) +
  labs(title = "Delegation size at the UNFCCC COPs") +
   scale_color_manual(name = "Countries", 
                      values = c("BRA" = "darkgreen",
                                 "ARG" = "darkblue",
                                 "IDN" = "red",
                                 "ZAF" = "magenta",
                                 "World Mean" = "darkgrey"
                                 )) +
  ylab("Number of participants") + xlab("")
```

### Ainda a fazer
- calcular e plotar médias de grupos de países (categorias de renda, anexo 1 vs nao anexo 1). pra Annex1 já tem uma dummy e a base tem outras variáveis disponíveis tb, mas categoria de renda do Banco Mundial teria que pegar.

- incluir linhas dividindo momentos importantes pra conferencia (kyoto, copengagen, paris)

- conferir a diferença entre a minha base de deleg size e a deles (a minha elimina alguns participantes duplicados, provavelmente)

- pensar outros países que possam ser interessantes. talvez fosse possível criar algum tipo de grupo de países semelhantes (como se faz com controle sintético)

- **Me chamou muita atenção a delegação brasileira pra Varsóvia (COP 19, 2013) aparecer só com 42 pessoas - o que só pode ser um erro. É preciso checar, entender o que aconteceu e arrumar se for o caso.** Infelizmente, isso é um problema porque afeta minha confiança nos dados deles. Mas são os dados que temos, então vai acabar indo por aí.

# COMPOSIÇÃO DAS DELEGAÇÕES

Aqui uso os dados de Skovgaard e Gallant, os quais são, por sua vez, expansão de Schroeder et al. O número de eventos e países é bem reduzido, mas cobre diferentes períodos da convenção.

```{r import composicao delegs, echo=FALSE}
composicao_delegs <- readxl::read_excel(
  "dbs/Composição delegações demais países.xlsx", 
    sheet = "Tabela países") %>% 
  pivot_longer(cols = -c(Country, Type, Event),
               names_to = "Ministry",
               values_to = "Percentage") %>% 
  mutate(year = case_when(
    Event == "COP01" ~ 1995,
    Event == "COP07" ~ 2001,
    Event == "COP15" ~ 2009,
    Event == "COP17" ~ 2011,
    Event == "COP19" ~ 2013,
  ))


# other <- composicao_delegs %>% group_by(Country, Event) %>% 
#   summarise(Other = 100 - sum(Percentage)) %>% 
#   mutate(Ministry = "Other") %>% rename(Percentage = Other) %>% 
#   mutate(
#     Type = composicao_delegs[composicao_delegs$Country == Country,]$Type %>% first(),
#     year = composicao_delegs[composicao_delegs$Event == Event,]$year %>% first()
#     )
#   
# composicao_delegs <- bind_rows(composicao_delegs, other)

```

Comparemos agora o Brasil e outros países

```{r grafico br vs Emerging, echo = FALSE}

composicao_delegs %>% filter(Type == "Emerging") %>% 
  # filter(Country == "Brazil") %>% 
  ggplot(aes(x = Event, 
             y = Percentage, fill = Ministry)) +
  geom_col() +
  geom_text(aes(label = paste0(Percentage, "%")), 
            position = position_stack(vjust = .5),
            size = 3) +
  facet_wrap(~ Country, ncol = 1) +
  coord_flip() +
  scale_x_discrete(limits = rev) +
  scale_y_continuous(limits = c(0, 100)) +
  theme(legend.position="bottom")

```


```{r grafico br vs Developed, echo = FALSE}

composicao_delegs %>% filter(Type == "Industrialized" |
                               Country == "Brazil") %>% 
  ggplot(aes(x = Event, 
             y = Percentage, fill = Ministry)) +
  geom_col() +
  geom_text(aes(label = paste0(Percentage, "%")), 
            position = position_stack(vjust = .5),
            size = 3) +
  facet_wrap(~ Country, ncol = 2) +
  coord_flip() +
  scale_x_discrete(limits = rev) +
  scale_y_continuous(limits = c(0, 100)) +
  theme(legend.position="bottom")

```


```{r grafico br vs ldc, echo = F}
composicao_delegs %>% filter(Type == "Least Developed" |
                               Country == "Brazil") %>% 
  ggplot(aes(x = Event, 
             y = Percentage, fill = Ministry)) +
  geom_col() +
  geom_text(aes(label = paste0(Percentage, "%")), 
            position = position_stack(vjust = .5),
            size = 3) +
  facet_wrap(~ Country, ncol = 1) +
  coord_flip() +
  scale_x_discrete(limits = rev) +
  scale_y_continuous(limits = c(0, 100)) +
  theme(legend.position="bottom")

```


# VISIBILIDADE DO TEMA NO MUNDO
## Cobertura midiática sobre clima - dados do MeCCO

Os dados aqui são do Media and Climate Change Observatory (MeCCO), coordenado pela Universidade de Colorado. Monitoram 131 jornais em 59 países em 7 regiões do mundo. Dados cobrem 2004 até 2023, mês a mês.

Nesse relatório, estou usando a atualização cobrindo **outubro de 2023 (2023-11-27)**

### Importação da base
```{r preparo midia, message=FALSE, echo = FALSE}
excel <- readxl::read_excel(here::here("dbs","MeCCOworld_dataset - 2023-11-27.xlsx"))
col_names <- paste0(unlist(excel[1,], use.names = FALSE), 
                    unlist(excel[2,], use.names = FALSE))
col_names[1] <- "database"
col_names[2] <- "newspaper"
names(excel) <- col_names

# base organizada
excel <- excel[-c(1,2),] %>% pivot_longer(cols = -c(database, newspaper),
                                    names_to = "year",
                                    values_to = "values")

# os agregados aparecem como se fossem database (ASIA) e jornais (TOTAL).
# poderia agregar região como variável, olhando para os rows acima de ASIA, EUROPE, etc. 


# maior interesse é nos totais, para a cobertura global
media_data <- excel %>% filter(newspaper == "TOTAL") %>% 
  # pivot_longer(cols = -c(1,2), names_to = "datestring") %>%
  mutate(date = lubridate::ym(year),
         value = as.numeric(values)) #%>% 
  #pivot_wider(values_from = "value", names_from = database)
#nao vou pivot wider pq formato longer é melhor pro ggplot

# vale olhar também para os jornais específicos do Brasil
# no caso, cobrem - O Globo e a Folha
# nao há variável país na base, mas no texto em newspaper
br_media_data <- excel %>% filter(str_detect(newspaper, "Brazil")) %>% 
  # pivot_longer(cols = -c(1,2), names_to = "datestring") %>% 
  mutate(date = lubridate::ym(year),
         value = as.numeric(values))
#p/ Brasil, dados de cobertura só começam em 2005.

```


```{r plot media, echo = F}
#gráfico separado por regiao todos juntos
media_data %>% ggplot(aes(x=date, y= value, color = database)) +
  geom_line() +
  labs(title = "Cobertura midiática sobre mudança climática"
      )

#grafico separado por regiao com facet
media_data %>% ggplot(aes(x=date, y= value)) +
  geom_line() + facet_wrap(~database, ncol=2) +
  labs(title = "Cobertura midiática sobre mudança climática"
      )

#grafico do total
media_data %>% group_by(date) %>% summarise(total = sum(value)) %>% 
ggplot(aes(x=date, y= total)) +
  geom_line() + 
  labs(title = "Cobertura midiática total sobre mudança climática",
       subtitle = "soma da cobertura nas diversas regiões do mundo, dados do MeCCO")


```

```{r plot midia brasil, echo=FALSE}
br_media_data %>% ggplot(aes(x=date, y= value, color = newspaper)) +
  geom_line() +
  labs(title = "Cobertura midiática brasileira sobre mudança climática"
      )

br_media_data %>% group_by(date) %>% summarise(total = sum(value)) %>% 
ggplot(aes(x=date, y = total)) +
  geom_line() +
  labs(title = "Cobertura midiática brasileira sobre mudança climática",
       subtitle = "Soma de FSP e O Globo, dados do MeCCO")
```


```{r compara br e mundo total}
left_join(
  media_data %>% group_by(date) %>% summarise(mundo = sum(value)),
  br_media_data %>% group_by(date) %>% summarise(brasil = sum(value))
  ) %>% 
  pivot_longer(cols = c(2,3), names_to = "unit", values_to = "total") %>% 
  ggplot(aes(x=date, y=total, color = unit)) +
  geom_line() +
  labs(title = "Comparação da cobertura midiática sobre clima no Brasil e no mundo") +
  scale_x_date(date_breaks = "2 years", date_labels = "%b %Y")

left_join(
  media_data %>% group_by(date) %>% summarise(mundo = sum(value)),
  br_media_data %>% group_by(date) %>% summarise(brasil = sum(value))
  ) %>% 
  pivot_longer(cols = c(2,3), names_to = "unit", values_to = "total") %>% 
  ggplot(aes(x=date, y=total, color = unit)) +
  geom_line() +
  facet_wrap(~unit, ncol = 1, scales = "free") +
  labs(title = "Comparação da cobertura midiática sobre clima no Brasil e no mundo", subtitle = "Escalas distintas para melhor comparação da evolução temporal") +
  scale_x_date(date_breaks = "2 years", date_labels = "%b %Y")

```

Como é de se esperar, a cobertura midiática de clima no Brasil (2 jornais na amostra) representa uma parcela ínfima da cobertura no mundo (131 na amostra (*checar se for o caso - talvez seja menos, porque sao só os jornais e esse numero pode cobrir tv etc*)). 
A diferença de escalas, porém, não nos impede de observar que a tendência da cobertura no Brasil segue, em vários momentos, a mesma tendência da observada no mundo. Há, porém, momentos de diferença importante: 
- em 2007, quando sobe no mundo, segue com cobertura; no Brasil, cai novamente. 
- em 2015, na época de Paris, há um pico de cobertura no mundo; no Brasil, nada acontece - e até diminui em seguida.
- de 2018 para frente, a cobertura no mundo começa a subir muito (cai em jan 2020) e aumenta ciclicamente, mas mantendo-se em um novo patamar. No Brasil, o crescimento de 2018 praticamente não ocorre, mantendo-se estável em uma cobertura baixa. É só em 2021 que a cobertura brasileira volta a subir, acompanhando agora as tendências (cíclicas) da mídia no mundo.


### Ainda a fazer

- verificar se dinâmica de participação no Brasil parece responder mais à cobertura internacional ou à cobertura nacional/regional (**cruzar os dados**)

- fora do relatório, na discussão dos dados: pensar o que está acontecendo nos momentos em que cobertura Brasil difere da internacional e o que isso significa. Em 2015-6, sei que temos o ciclo do impeachment. E nos demais? Qual é a relevância disso pra agenda de clima? O que estava acontecendo em termos de policy?

- para melhorar as figuras: talvez seja interessante marcar os grandes eventos com linhas (e.g. Copenhagen, Paris, se tiver algum desastre ou coisas do IPCC); talvez seja interessante botar as marcaçoes do eixo em novembro, quando ocorre a COP - isso ajuda a ter uma noção mais certa do interesse se for juntar com participação e parece uma boa saída pra equilibrar a sazonalidade da cobertura.


# AGENDA DA UNFCCC
Os dados dessa seção são tomados de Allan & Bhandary. 
Raspei os dados do Tableau desse site: https://www.bu.edu/gdp/climate-negotiations-database/

A raspagem foi feita em 30/11/2023
Consta no site:
Data updated: Nov 1, 2023
When citing this page: Bhandary, R.R., Pitts, J. 2023. "Climate Negotiations Database" Global Policy Development Center, Boston University

## Volume de subtemas na agenda
Allan e Bhandary compilaram o número de subitens presente nas agendas, dividindo por órgão da convenção
```{r volumeagenda, echo=FALSE, message = FALSE, warning=FALSE}
agenda_ntopics <- read_csv(here::here("dbs", "Allan and Bhandary",
                      "tableau{'All topics Across Bodies across time squares'}.csv"),
    col_types = cols(...1 = col_skip()))

agenda_ntopics <- agenda_ntopics %>%
 rename(
  body = `Entity-alias`,
  total = `SUM(Pivot Field Values)-alias`,
  year = `YEAR(Year)-value`
) %>% select(body, total, year)
```

O gráfico abaixo mostra o volume total por ano, somando os vários órgãos da convenção
```{r grafico agendantopics, echo=FALSE}
agenda_ntopics %>% group_by(year) %>% 
  summarise(total = sum(total)) %>% 
  ggplot(aes(x = year, y = total)) +
  geom_line() + geom_point() +
  labs(title = "Volume de trabalho na UNFCCC",
       subtitle = "Numero de subitens na agenda dos orgãos da convencao")
```

```{r grafico ntopics delegsize, echo = FALSE}
attgraphdf %>% filter(parttype == "Parties") %>% 
  rename(total = count) %>% 
  select(c(year, total)) %>% mutate(datatype = "Parties participation") %>% bind_rows(
     agenda_ntopics %>% group_by(year) %>% 
  summarise(total = sum(total)) %>% 
      mutate(datatype = "Agenda volume")
  
  ) %>% 
  ggplot(aes(x=year, y = total))+
  geom_line() + geom_point() +
  facet_wrap(~datatype, ncol = 1, scales = "free_y")
```

### Ainda a fazer
- Dados da agenda separados por tema (esp alguns temas especificos)
- Replicação da figura do tableau (como conversa mudou)
- Cruzar com dados de deleg (total attendance e deleg brasil)
- Cruzar dados de agenda especifica com orgaos especificos brasil (mma com florestas etc)
